【裁判字號】    98,台抗,705
【裁判日期】    980910
【裁判案由】    所有權移轉登記聲請確定訴訟費用額
【裁判全文】
最高法院民事裁定              九十八年度台抗字第七○五號
再 抗告 人  瓏鈦科技股份有限公司
法定代理人  乙○○○
再 抗告 人  甲 ○ ○
共      同
訴訟代理人  陳 培 芬律師
上列再抗告人因與相對人協禾開發股份有限公司間請求所有權移
轉登記，聲請確定訴訟費用額事件，對於中華民國九十八年六月
二十四日台灣高等法院台南分院裁定（九十八年度抗字第二○號
），提起再抗告，本院裁定如下：
    主  文
再抗告駁回。
再抗告訴訟費用由再抗告人負擔。
    理  由
按法院未於訴訟費用之裁判確定其費用額者，第一審受訴法院於
該裁判有執行力後，應依聲請並得依職權以裁定確定之。依此裁
定所確定之訴訟費用額，應於裁定送達之翌日起，加給按法定利
率計算之利息。民事訴訟法第九十一條第一項、第三項分別定有
明文。此一確定訴訟費用額之程序，僅在審究有求償權之一造當
事人所開列之費用項目，及其提出支付費用之計算書等證據，是
否屬於訴訟費用之範圍，以確定應負擔訴訟費用之他造當事人所
應賠償其訴訟費用之數額。至訴訟費用究應由何人負擔？按何比
例負擔？悉依命負擔訴訟費用之確定裁判主文定之，不容於確定
訴訟費用額之程序中，更為不同之酌定。
本件相對人以：伊與再抗人間請求所有權移轉登記事件，歷經三
審判決伊勝訴確定，應由再抗告人負擔伊預繳之第一、二審訴訟
費用，依序為新台幣（下同）二十二萬九千八百八十八元、三十
四萬四千八百三十二元。爰依民事訴訟法之相關規定，聲請第一
審法院（台灣台南地方法院）確定該訴訟費用額。經該法院以九
十七年度聲字第一五二○號裁定（下稱第一五二○號裁定），確
定再抗告人應負擔之訴訟費用額為五十七萬四千七百二十元並自
第一五二○號裁定送達翌日起加付按週年利率百分之五計算之利
息後，再抗告人不服，提起抗告。原法院以：兩造間請求所有權
移轉登記事件，業經第一審法院九十五年度重訴字第四八號、原
法院九十七年度重上字第二一號、最高法院九十七年度台上字第
二二四○號，判決相對人勝訴確定。依各該確定判決主文所載，
應由再抗告人負擔（賠償）相對人所預繳之第一、二審訴訟費用
（依序為二十二萬九千八百八十八元、三十四萬四千八百三十二
元。至於第三審裁判費三十四萬四千八百三十二元，則由預繳之
再抗告人自行負擔），已經原法院調卷審閱無誤，再抗告人對此
金額亦不爭執。第一審法院依第一五二○號裁定所附之計算書，
確定再抗告人應負擔（賠償相對人）之訴訟費用額為五十七萬四
千七百二十元之本息，即無不合。再抗告人抗告意旨，徒以：上
開確定判決，認事用法均有違誤，且未一併命訴外人蔡幸玲等按
土地權利持分比例分擔訴訟費用，更未將再抗告人等身為相對人
之大股東，前已分擔相對人預繳（第一、二審）裁判費之數額部
分，予以抵銷云云，指摘第一五二○號裁定為不當，求予廢棄，
自屬無理等詞。因而維持第一審法院所為裁定，駁回再抗告人之
抗告。揆諸首開說明，於法洵無違誤。再抗告意旨，仍執前詞，
指摘原裁定不當，聲明廢棄，非有理由。
據上論結，本件再抗告為無理由。依民事訴訟法第四百九十五條
之一第二項、第四百八十一條、第四百四十九條第一項、第九十
五條、第七十八條，裁定如主文。
中    華    民    國  九十八  年    九    月    十    日
                      最高法院民事第三庭
                          審判長法官  蘇  茂  秋
                                法官  陳  碧  玉
                                法官  王  仁  貴
                                法官  張  宗  權
                                法官  高  孟  焄
      本件正本證明與原本無異
                                      書  記  官
中    華    民    國  九十八  年    九    月  二十二  日
                                                      K


司法院資訊處製作；財團法人民間司法改革基金會備份。
